---
title: "Práctica Diferencia Medias"
author: "Mireia Gómez Diaz"
date: "07/01/2022"
output:
  pdf_document: default
  html_document: default
---

```{r setup, include=FALSE}
knitr::opts_chunk$set(echo = TRUE)
library(nortest)
library(ggplot2)
library(dplyr)
```

## Carga de los datos
El primer paso es cargar los datos ya arreglados, listos para poder ser analizados:
```{r}
data <- read.csv("ChildCarSeats_clean.csv", stringsAsFactors = TRUE)
```
Observamos que con esta instrucción cargará los datos agrupando los campos de texto en factores (diferentes opciones para una misma variable).

El data set presenta diferentes variables sobre las ventas de una cadena en 
diferentes tiendas de sillitas de bebé.
Vamos ahora a visualizar la cabecera, los tipos de datos que encontramos y un resumen con las principales características de cada variable observada:
```{r}
str(data)
```
```{r summary}
summary(data)
```

\newpage
## Tiendas en USA y fuera de USA
Queremos estudiar si hay diferencias en las medias de las ventas (variable Sales) para las tiendas de USA y de fuera de USA (variable US). Se trata de muestras independientes, ya que incluso tienen tamaños distintos (como se aprecia en el resumen anterior).

```{r}
sales_in_US <- data %>% filter(US == "Yes") %>% pull(Sales)
sales_out_US <- data %>% filter(US == "No") %>% pull(Sales)
```

Graficamos las medias:
```{r}
sales_mean <- data.frame(Mean = c(mean(sales_in_US), mean(sales_out_US)))
sales_mean$Case <- c("En USA", "Fuera de USA")
ggplot(data = sales_mean, aes(x = Case, y = Mean, label = round(Mean, 2))) +
  geom_bar(stat = "identity", width = 0.5, fill = c("darksalmon", "burlywood4")) +
  geom_text(vjust = 2, colour = "white") +
  labs(title = "Medias de ventas", x = "Caso", y = "Media") +
  theme_bw()
```
La hipótesis nula es que no hay diferencia entre las ventas. Vamos a comprobar una serie de características para escoger el test adecuado que nos permita intentar rechazar esa hipótesis.

Primero veamos un histograma de las ventas:
```{r}
par(mfrow = c(1,2))
hist(sales_in_US, main = "Ventas en USA", col = "darksalmon", 
     xlab = "Ventas", ylab = "Frecuencia", xlim = c(0,20), ylim = c(0, 60),
     border = "white")
hist(sales_out_US, main = "Ventas fuera de USA", col = "burlywood4", 
     xlab = "Ventas", ylab = "Frecuencia", xlim = c(0,20), ylim = c(0, 60),
     border = "white")
```

Visualmente parecen normales. Realizamos el test de Shapiro para comprobar si debemos rechazar la normalidad:
```{r}
shapiro.test(sales_in_US) 
shapiro.test(sales_out_US)
```

Los p-valores son altos, por lo que no podemos rechazar la hipótesis que son normales.

Realizamos ahora el test de diferencia de varianzas para ver si debemos rechazar la hipotésis de que son iguales:
```{r}
var.test(sales_in_US, sales_out_US)
```

El p-valor es muy pequeño, por lo que rechazamos la hipotésis de que tienen la misma varianza. Ya podemos aplicar el t-test para saber si hay una diferencia de medias:
```{r}
t.test(sales_in_US, sales_out_US, paired=FALSE, var.equal = FALSE)
```

**Conclusión:** El p-valor es muy pequeño, por lo que podemos rechazar la hipótesis nula. Es decir, la media de ventas de este producto es distinta en USA que fuera de USA.

\newpage
## Zonas rurales y zonas urbanas
Queremos estudiar si hay diferencias en las medias de las ventas para las tiendas de 
zona rural y de zona urbana (variable Urban). Se trata de muestras independientes.
```{r}
sales_rural <- data %>% filter(Urban == "No") %>% pull(Sales)
sales_urban <- data %>% filter(Urban == "Yes") %>% pull(Sales)
```

Graficamos las medias:
```{r}
sales_mean <- data.frame(Mean = c(mean(sales_urban), mean(sales_rural)))
sales_mean$Case <- c("Zona urbana", "Zona rural")
ggplot(data = sales_mean, aes(x = Case, y = Mean, label = round(Mean, 2))) +
  geom_bar(stat = "identity", width = 0.5, fill = c("azure4", "deepskyblue3")) +
  geom_text(vjust = 2, colour = "white") +
  labs(title = "Medias de ventas", x = "Caso", y = "Media") +
  theme_bw()
```

Primero veamos un histograma de las ventas:
```{r}
par(mfrow = c(1,2))
hist(sales_rural, main = "Ventas en zona rural", col = "deepskyblue3", 
     xlab = "Ventas", ylab = "Frecuencia", xlim = c(0,20), ylim = c(0, 80),
     border = "white")
hist(sales_urban, main = "Ventas en zona urbana", col = "azure4", 
     xlab = "Ventas", ylab = "Frecuencia", xlim = c(0,20), ylim = c(0, 80),
     border = "white")
```

Visualmente parecen normales. Realizamos el test de Shapiro para comprobar si debemos rechazar la normalidad:
```{r}
shapiro.test(sales_rural)
shapiro.test(sales_urban) 
```

Los p-valores son altos, por lo que no podemos rechazar la hipótesis que son normales.

Realizamos ahora el test de diferencia de varianzas para ver si debemos rechazar la hipotésis de que son iguales:
```{r}
var.test(sales_rural, sales_urban)
```
El p-valor es alto, por lo que no rechazamos la hipotésis de que tienen la misma varianza. Ya podemos aplicar el t-test para saber si hay una diferencia de medias:
```{r}
t.test(sales_urban, sales_rural, paired=FALSE, var.equal = TRUE)
```

**Conclusión:** El p-valor es alto, por lo que no podemos rechazar la hipótesis nula. Es decir, la media de ventas de este producto en zonas urbanas es la misma que en zonas rurales.

\newpage
## Estanterías buenas, medias y malas
Queremos estudiar si hay diferencias en las medias de las ventas para los diferentes tipos de calidad en la ubicación en los estantes de las tiendas (variable ShelveLoc). Se trata de muestras independientes.
```{r}
sales_good_shelve <- data %>% filter(ShelveLoc == "Good") %>% pull(Sales)
sales_medium_shelve <- data %>% filter(ShelveLoc == "Medium") %>% pull(Sales)
sales_bad_shelve <- data %>% filter(ShelveLoc == "Bad") %>% pull(Sales)
```

Graficamos las medias:
```{r}
sales_mean <- data.frame(Mean = c(mean(sales_good_shelve), mean(sales_medium_shelve),
                                  mean(sales_bad_shelve)))
sales_mean$Case <- c("Estantería buena", "Estantería media", "Estantería mala")
ggplot(data = sales_mean, aes(x = reorder(Case, -Mean), y = Mean, 
                              label = round(Mean, 2))) +
  geom_bar(stat = "identity", width = 0.5, fill = c("darkgreen", "orange", "red")) +
  geom_text(vjust = 2, colour = "white") +
  labs(title = "Medias de ventas", x = "Caso", y = "Media") +
  theme_bw()
```

Primero veamos un histograma de las ventas:
```{r}
par(mfrow = c(1,3))
hist(sales_good_shelve, main = "Ventas en estantería buena", col = "darkgreen", 
     xlab = "Ventas", ylab = "Frecuencia", xlim = c(0,20), ylim = c(0, 70),
     border = "white")
hist(sales_medium_shelve, main = "Ventas en estantería media", col = "orange", 
     xlab = "Ventas", ylab = "Frecuencia", xlim = c(0,20), ylim = c(0, 70),
     border = "white")
hist(sales_bad_shelve, main = "Ventas en estantería mala", col = "red", 
     xlab = "Ventas", ylab = "Frecuencia", xlim = c(0,20), ylim = c(0, 70),
     border = "white")
```

Visualmente parecen normales. Realizamos el test de Shapiro para comprobar si debemos rechazar la normalidad:
```{r}
shapiro.test(sales_good_shelve) 
shapiro.test(sales_medium_shelve)
shapiro.test(sales_bad_shelve)
```

Los p-valores son altos, por lo que no podemos rechazar la hipótesis que son normales.

Realizamos ahora el test Bartlett, parecido al test de diferencia de varianzas, pero para más de dos variables:
```{r}
bartlett.test(Sales ~ ShelveLoc, data)
```
El p-valor es alto, por lo que no rechazamos la hipótesis de que no tienen varianzas iguales.

Como se cumple la normalidad y la homocedasticidad (varianzas iguales) y se trata de muestras independientes (no relacionadas), podemos aplicar el test ANOVA:
```{r}
result <- aov(Sales ~ ShelveLoc, data)
summary(result)
```

**Conclusión:** El p valor es prácticamente nulo y por tanto podemos decir casi sin riesgo que las medias de ventas son diferentes en función de la estantería donde se coloque este producto.
